# 母子公司颠倒

提问人：liuxuhong205001 时间：2019-12-27 08:05:11
老师，您好！
请教一下，同一控制下，母子公司今年年中颠倒，合并报表中期初数体现的是现在子公司所有者权益吗？现在的母公司是原来的子公司，且期初没有任何数据

回答人：chenyiwei
合并报表中期初数体现的是现在子公司所有者权益。但因为情况特殊，故建议在附注中说明具体的编制基础。